臺灣新竹地方法院民事小額判決  
111年度竹小字第590號
原      告  聯邦商業銀行股份有限公司


法定代理人  林鴻聯  
訴訟代理人  葉家聖  
            陳鼎樺  
被      告  蘇雅茜  
法定代理人  蘇昱綺  
上列當事人間清償債務事件，本院於民國111年10月11日辯論終
結，判決如下：
    主      文
被告應於繼承被繼承人程文傑即程宏銘之遺產範圍內給付原告新
臺幣玖萬肆仟貳佰捌拾玖元，及其中新臺幣玖萬貳仟陸佰捌拾元
自民國一○五年十月二十七日起至清償日止，按週年利率百分之
十五計算之利息，暨按逾期第一個月當月計付新臺幣參佰元、逾
期第二個月當月計付新臺幣肆佰元、逾期第三個月當月計付新臺
幣伍佰元之違約金。
訴訟費用新臺幣壹仟元由被告於繼承被繼承人程文傑即程宏銘之
遺產範圍內負擔。
本判決得假執行。
    事實及理由
壹、程序部分：
一、按訴狀送達後，原告不得將原訴變更或追加他訴，但擴張或
    減縮應受判決事項之聲明者，不在此限，民事訴訟法第255 
    條第1項但書第3款定有明文。經查，原告起訴請求：被告應
    於繼承被繼承人程文傑即程宏銘所得財產範圍內給付原告新
    臺幣（下同）94,289元，及其中92,680元自民國105年10月2
    7日起至清償日止，按週年利率百分之15計算之利息，暨按
    逾期第一個月當月計付300元、逾期第二個月當月計付400元
    、逾期第三個月當月計付500元之違約金，暨程序費用及強
    制執行費用均由被告負擔。嗣於調解程序中撤回程序費用與
    強制執行費用部分，此有起訴狀、調解程序筆錄可憑，核其
    性質屬減縮受判決事項之聲明，依上揭規定，應予准許。
貳、實體部分：　　　
一、原告起訴主張：訴外人即被繼承人程文傑即程宏銘尚積欠原
    告94,289元，及其中92,680元自民國105年10月27日起至清
    償日止，按週年利率百分之15計算之利息，暨按逾期第一個
    月當月計付300元、逾期第二個月當月計付400元、逾期第三
    個月當月計付500元之違約金未為清償。又訴外人程文傑即
    程宏銘於108年6月10日死亡，死亡前有未請領勞工退休金，
    該退休金即屬訴外人程文傑即程宏銘遺產，可作為扣押之標
    的，原告前向臺灣臺北地方法院聲請強制執行訴外人程文傑
    即程宏銘所遺勞工退金專戶內之遺產，發現該筆遺產已由被
    告向勞動部勞工保險局申請，並受領119,483元在案，而被
    告為訴外人程文傑即程宏銘之繼承人，爰依消費借貸及繼承
    之法律關係提起本件訴訟。並於本院聲明：如主文第1項所
    示。
二、被告則以：我們有去問過勞保局，勞保局說要先清償勞保費
    用，退下來之後才能領到勞退遺產等語。並於本院聲明：原
    告之訴駁回。
三、本院之判斷：
（一）原告主張前揭事實，業據提出債權憑證、除戶戶籍謄本、
      臺灣雲林地方法院109年7月15日雲院惠家詢字第10900005
      45號函、繼承系統表、繼承人戶籍謄本、臺灣臺北地方法
      院民事執行處通知等件為證（見本院卷第15至29頁）。
（二）按104年7月1日修正前之民事訴訟法第521條第1項規定：
      「債務人對於支付命令未於法定期間合法提出異議者，支
      付命令與確定判決生同一之效力」，而同條規定於104年7
       月1日修正公布後，確定之支付命令不再具有既判力，查
      原告所提出之本院106年度司執字第16929號債權憑證，原
      執行名義為本院105年度司促字第10057號支付命令，原告
      雖陳明與本件請求之金額為同一債權，然再行起訴並未違
      反一事不再理原則，先為說明。　　
（三）次按消費借貸者，謂當事人一方移轉金錢或其他代替物之
      所有權於他方，而約定他方以種類、品質、數量相同之物
      返還之契約，民法第474條第1項規定甚明。次按，繼承人
      自繼承開始時，除本法另有規定外，承受被繼承人財產上
      之一切權利、義務；繼承人對於被繼承人之債務，以因繼
      承所得遺產為限，負清償責任，民法第1148條第1項前段
      、第2項亦定有明文。經查，被繼承人程文傑即程宏銘為
      本件債務之債務人，然因其已於108年6月10日死亡，被告
      為其法定繼承人，且未依法向法院為拋棄繼承或限定繼承
      之聲明，有上開戶籍謄本、繼承系統表及臺灣雲林地方法
      院函文等件附卷可證，復經本院依職權查詢明確。從而，
      原告依兩造間消費借貸及繼承之法律關係，訴請被告於繼
      承被繼承人程文傑即程宏銘所得遺產範圍內給付如主文第
      1項所示之金額、利息及違約金，即無不合，應予准許。
四、本件係適用小額訴訟程序所為被告敗訴之判決，爰依職權宣
    告假執行，並於判決時確定訴訟費用如主文第2項所示之金
    額。
據上論結，本件原告之訴為有理由，依民事訴訟法第436條之23
、第436條第2項、第78條、第436條之19第1項、第436條之20，
判決如主文。
中　　華　　民　　國　　111 　年　　10　　月　　25　　日
                  新竹簡易庭    法  官  邱玉汝
以上正本證明與原本無異。
如對本判決上訴，非以其違背法令為理由不得為之，且須於判決
送達後20日內向本院提出上訴狀並記載上訴理由（須按他造當事
人之人數附繕本）；如委任律師提起上訴者，應一併繳納上訴審
裁判費。
中　　華　　民　　國　　111 　年　　10　　月　　25　　日
                                書記官  楊霽